【裁判字號】    89,台上,6931
【裁判日期】    891116
【裁判案由】    偽造文書
【裁判全文】
最高法院刑事判決                              八十九年度台上字第六九三一號
    上  訴  人  甲○○
右上訴人因偽造文書案件，不服台灣高等法院中華民國八十七年八月十四日第二審判
決（八十七年度上訴字第一九四一號，起訴案號：台灣士林地方法院檢察署八十一年
度偵字第八○二五號），提起上訴，本院判決如左：
    主  文
上訴駁回。
    理  由
按刑事訴訟法第三百七十七條規定：上訴於第三審法院，非以判決違背法令為理由，
不得為之。是提起第三審上訴，應以原判決違背法令為理由，係屬法定要件。且必須
依據卷內資料為具體之指摘，並足據以辨認原判決已具備違背法令之形式，始屬相當
。本件原判決認定上訴人甲○○有原判決事實欄所載之犯行，因而撤銷第一審科刑判
決，改判變更檢察官起訴法條，依牽連犯關係，從一重論處上訴人共同連續行使變造
公文書，足以生損害於公眾及他人，累犯罪刑。已詳所憑證據及認定理由。對於上
訴人矢口否認犯罪，辯稱：伊所有之賓士000－0000號車確於民國八十年七月
十五日失竊，失竊後伊向保險公司申請理賠。於失竊約一個月，透過朋友「陳仔」找
到該車，但車身已遭變造，伊為減少損失，乃轉賣與李寧馨、林金塗等人，有關偽造
文件等均非伊所做，新牌照及新行照均為合法核發下來之文件，伊所為應不為罪云云
。何以係卸責之詞，不足採信，並已依據卷內證據資料逐一指駁、說明。從形式上觀
察，並無判決不載理由及不適用法則之違法情形。上訴意旨置原判決上開明確論斷於
不顧，仍執其在原審所辯陳詞，否認犯罪，就原判決理由已詳加說明之事項，泛指其
有上述之違法，重為單純事實之爭執，殊非適法之第三審上訴理由。至上訴意旨另指
江本能、林宏郎本係竊車集團，恆將竊得之車子以「借屍還魂」方式銷售贓車，有台
灣嘉義地方法院八十年度訴字第二六七號、八十三年度訴緝字第一六號刑事判決在卷
可佐，並經一審法院調閱江本能所犯竊車案卷足參，益證上訴人原有之車輛係遭竊後
取回之事實，上訴人與江本能、林宏郎要無任何共犯關係，原審就上開有利上訴人之
證據及江本能、李銘哲於一審法院所為有利上訴人之證詞，均不予採納，又未於判決
內說明何以不採納之理由。顯有刑事訴訟法第三百七十九條第十四款判決不載理由之
違法；另證人李寧馨、林金塗二人，原審未予傳訊查明上訴人究交付何項文件，亦有
同條第十款證據調查未盡之違法一節。經稽之卷內資料，一審法院因已調閱上述各卷
，並有台灣嘉義地方法院八十三年度訴緝字第一六號刑事判決正本在卷足稽。然與本
件並無關連，原判決理由雖未加說明，所踐行之訴訟程序稍有欠洽，但於判決無影響
。而江本能於一審調查中之結證，原判決已予審酌，另證人李銘哲（李明哲）之證詞
，係附和上訴人之所辯，與事實不符，難以採信，原判決已於理由內詳加說明。至原
審未再傳訊證人李寧馨、林金塗二人查明上訴人所交付之文件種類，惟於事實欄內已
詳加記載，並於理由欄內說明其所憑之證據，自無證據調查未盡之違法。上訴意旨以
此主張，亦非適法之第三審上訴理由。衡以上述說明，應認其上訴為違背法律上之程
式，予以駁回。
據上論結，應依刑事訴訟法第三百九十五條前段，判決如主文。
中      華      民      國    八十九    年     十一     月     十六     日
                              最高法院刑事第三庭
                                  審判長法官  陳  錫  奎
                                        法官  洪  清  江
                                        法官  吳  昆  仁
                                        法官  李  伯  道
                                        法官  陳  世  雄
      右正本證明與原本無異
                                              書  記  官
中      華      民      國    八十九    年     十一     月    二十一    日


司法院資訊處製作；財團法人民間司法改革基金會備份。
